【裁判字號】    97,訴,918
【裁判日期】    970813
【裁判案由】    違反毒品危害防制條例
【裁判全文】
臺灣屏東地方法院刑事判決               97年度訴字第918號
公  訴  人  臺灣屏東地方法院檢察署檢察官
被      告  甲○○
                  （現另案於臺灣屏東監獄竹田分監執行中）
上列被告因違反毒品危害防制條例案件，經檢察官提起公訴（97
年度毒偵字第803 、901 、1116號），被告於本院準備程序中先
就被訴事實為有罪之陳述，本院告知被告簡式審判程序之旨，並
聽取當事人之意見後，裁定改由受命法官獨任依簡式審判程序審
理，判決如下：
    主  文
甲○○施用第一級毒品，累犯，處有期徒刑壹年月；又施用第
一級毒品，累犯，處有期徒刑壹年月；又施用第一級毒品，累
犯，處有期徒刑壹年月。應執行有期徒刑年伍月。
    事  實
一、甲○○前於民國90年間因施用毒品案件，經本院以90年度毒
    聲字第2026號裁定送觀察、勒戒後，因認有繼續施用毒品傾
    向，再經本院以90年度毒聲字第2173號裁定送戒治處所施以
    強制戒治，嗣經本院以91年度毒聲字第486 號裁定停止戒治
    ，於92年1 月2 日強制戒治期滿，由臺灣屏東地方法院檢察
    署檢察官以92年度戒毒偵字第4 號為不起訴處分確定；其復
    於92年間再因施用毒品案件，經本院以92年度毒聲字第953
    號裁定送戒治處所施以強制戒治，嗣於93年1 月9 日因毒品
    危害防制條例修正條文生效施行，而於93年1 月9 日釋放出
    所，該署檢察官並就當次犯行提起公訴，經本院以92年度訴
    字第609 號判處有期徒刑10月確定，於93年11月4 日縮刑期
    滿執行完畢。復於94、95年間因施用毒品、竊盜案件，經本
    院分別以94年度訴字第725 號、94年度簡字第763 號判決判
    處有期徒刑1 年、4 月，定應執行刑為有期徒刑1 年2 月確
    定；另因犯贓物案件，經本院以94年度訴字第1142號判決判
    處有期徒刑3 月確定，與上開施用毒品、竊盜案件接續執行
    ，於96年1 月17日假釋出監，96年2 月17日縮刑期滿未經撤
    銷假釋，視為執行完畢。詎其仍不知悔改，復各基於施用第
    一級毒品海洛因之犯意，分別於下列時、地為施用毒品之犯
    行：
（一）於97年3 月3 日15時許，在其屏東縣屏東市○○街110 號
      住處，以將海洛因加水置於注射針筒內注射之方式，施用
      海洛因1 次。嗣於97年3 月5 日18時10分許，在屏東市○
      ○路、康定街口處，因行跡可疑為警盤查，經其同意採尿
      送驗結果呈嗎啡陽性反應，始獲知上情。
（二）於97年3月23日8時許，在其上址住處廁所，以將海洛因加
      水置於注射針筒內注射之方式，施用海洛因 1次。嗣於97
      年3月23日12時50分許，在屏東市○○路○○段2巷內，因
      行跡可疑為警盤查，經其同意採尿送驗，結果呈嗎啡陽性
      反應，而查知上情。
（三）於97年3 月30日12時許，在其上址住處房間，以將海洛因
      加水置於注射針筒內注射之方式，施用海洛因1 次。嗣於
      97年4 月1 日16時40分許，在屏東縣萬丹鄉社口村社口61
      -106號前，因行跡可疑為警盤查，經其同意採尿送驗，結
      果呈嗎啡陽性反應，而知悉上情。
二、案經屏東縣警察局屏東分局報告臺灣屏東地方法院檢察署檢
    察官偵查起訴。
    理  由
一、本案被告甲○○所犯為死刑、無刑徒刑或最輕本刑為3 年以
    上有期徒刑以外之罪，其於準備程序中就被訴事實為有罪之
    陳述，經法官告知簡式審判程序之旨，並聽取公訴人、被告
    之意見後，本院依刑事訴訟法第273 條之1 第1 項規定，裁
    定由受命法官獨任進行簡式審判程序，合先敘明。
二、上開犯罪事實，業據被告於本院審理時坦承不諱，且被告於
    97年3 月5 日、97年3 月23日、97年4 月1 日為警所採集之
    尿液檢體，經分別送請正修科技大學超微量研究科技中心、
    臺灣檢驗科技股份有限公司以酵素免疫分析法及氣相層析質
    譜儀法檢驗，結果均呈嗎啡陽性反應，有該中心97年3 月20
    日、97年4 月9 日報告編號R00-0000-000、R00-0000-000號
    檢驗報告及該公司97年4 月15日報告編號KＺ000000000000號
    濫用藥物尿液檢驗報告各1 紙在卷可稽，足認被告自白確與
    事實相符，應可採信。又被告雖係經強制戒治執行完畢後5
    年後再犯本件施用毒品案件，有臺灣屏東地方法院檢察署刑
    案資料查註紀錄表及臺灣高等法院被告前案紀錄表各1 份紙
    附卷可參，然按修正毒品危害防制條例就施用毒品者，祇於
    「初犯」及「5 年後再犯」2 種情形，有其追訴條件之限制
    ，即須於初犯經觀察勒戒或強制戒治釋放後，5 年內均無施
    用毒品之行為，始能認其前所實施之觀察勒戒或強制戒治已
    足遮斷毒癮，而得於5 年後再犯時，再予適用初犯之規定，
    重行觀察勒戒等程序，倘5 年內已經再犯，被依法追訴處罰
    ，縱其第3 次（或第3 次以上）施用毒品之時間在初犯釋放
    5 年後，即與「5 年後再犯」之情形有別，亦即5 年期間之
    計算，係指相鄰之前後2 次之施用毒品時間之間隔而言，非
    可飛躍自初次起算其5 年期間，最高法院95年度臺非字第65
    號判決意旨可資參照，被告前開強制戒治執行完畢後，既已
    因施用毒品案件復經判刑確定（即上開本院92年度訴字第60
    9 號、94年度訴字第725 號判決），故被告本件施用毒品犯
    行自可追訴處罰，是本件事證明確，被告犯行洵堪認定，應
    依法論科。
三、查海洛因係毒品危害防制條例第2 條第2 項第1 款所定之第
    一級毒品，不得非法持有、施用。故核被告3 次施用海洛因
    所為，均係犯毒品危害防制條例第10條第1 項施用第一級毒
    品罪。其於施用海洛因前持有海洛因犯行，為其施用之高度
    行為所吸收，不另論罪。又被告前因施用毒品、竊盜案件，
    經本院分別以94年度訴字第725 號、94年度簡字第763 號判
    決判處有期徒刑1 年、4 月，定應執行刑為有期徒刑1 年2
    月確定；另因犯贓物案件，經本院以94年度訴字第1142號判
    決判處有期徒刑3 月確定，與上開施用毒品、竊盜案件接續
    執行，於96年1 月17日假釋出監，96年2 月17日縮刑期滿未
    經撤銷假釋，視為執行完畢等情，有前開被告前案紀錄表可
    參，其於有期徒刑執行完畢後5 年以內故意再犯本件有期徒
    刑以上之前揭3 罪，均為累犯，應均依刑法第47條第1 項規
    定加重其刑。被告所犯之上述3 罪，犯意各別，行為互異，
    應予分論併罰。爰審酌被告素行不佳，前因施用毒品案件，
    經送觀察勒戒、強制戒治及受刑事科刑執行完畢，仍未戒除
    施用毒品之惡習，復施用第一級毒品，戕害身心甚鉅，惟念
    其施用毒品乃戕害自己之健康，尚未危及他人，其犯罪之動
    機、方法、所生損害及生活狀況，及犯後坦承犯行，態度良
    好等一切情狀，分別量處如主文所示之刑，並定其應執行刑
    。
據上論斷，應依刑事訴訟法第299條第1項前段、第273條之1第1
項，毒品危害防制條例第10條第1 項，刑法第11條前段、第47條
第1 項、第51條第5 款，判決如主文。
本案經檢察官陳俊宏到庭執行職務。
中    華    民    國    97    年    8    月    13     日
                  刑事第三庭    法  官  黃聖涵
以上正本證明與原本無異。
如不服本判決應於收受本判決送達後十日內向本院提出上訴書狀，
其未敘述上訴理由者，並得於提起上訴後十日內向本院補提理由
書狀（均須按他造當事人之人數附繕本）「切勿逕送上級法院」
中    華    民    國    97    年    8     月    13    日
                                書記官  郭松菊
本件論罪科刑法條：
毒品危害防制條例第10條
施用第一級毒品者，處 6 月以上 5 年以下有期徒刑。
施用第二級毒品者，處 3 年以下有期徒刑。


司法院資訊處製作；財團法人民間司法改革基金會備份。
